

GINO FERNANDEZ

FRONT END DEVELOPER

SOBRE MI

Soy un desarrollador Front-end junior con experiencia en tecnologías como HTML, CSS, JavaScript, ReactJS y Tailwind. He trabajado en varios proyectos personales, donde he aplicado mis conocimientos en estas tecnologías para crear sitios web y aplicaciones web. Cuento con un portafolio donde se pueden ver mis trabajos más recientes.

P CONTACTO

portafolio.com

ginofm4@gmail.com

(+51) 958989332

github.com/GinoFernandezM/

EDUCACIÓN

2017 - 2023

Ciencia de la Computación

Universidad Nacional de San Agustin de Arequipa - Perú

EXPERIENCIA

SIMULADOR DE EXAMEN DE INGRESO

08/2020 - 12/2020 | Proyecto de Universidad

- Creación de la base de datos de todos los exámes de admisión anteriores.
- Creación del sistema usuario.
- Creación del sistema administrador.
- Tecnologias aplicadas: Python, Django, HTML, CSS, JS

E-COMMERCE SHOPPY

12-2022 - 1/2023 | Proyecto Personal

- Consumo de la Fake Store API.
- Creación del sistema del carro de compras.
- Creación del sistema checkout y ordenes de compras.
- Creación del sistema filtrado de productos
- Tecnologías aplicadas: HTML, CSS, JS, ReactJS y Tailwind.

HABILIDADES

LENGUAJES DE PROGRAMACION:

- HTML, CSS, JavaScript
- Python

FRAMEWORKS:

- ReactJS
- Tailwind

BASE DE DATOS

SQL

HERRAMIENTAS

GIT

IDIOMAS

Español - Nativo Inglés - Intermedio